---
layout: post
title:  " MTGの開催報告です！"
date:   2014-10-25 3:30:00
categories: MTG
---

こんばんは。arienkakkowara（がる）です。
いつものようにMTGの議事録の報告します！

相変わらず箇条書きで見づらいかもしれませんがご了承下さい。


# 10/24 MTG 議事録

  LOCAL学生部MTG

議題 ：2014/10/24
日時 ：2014年10月24日 21:00 ～
場所 ：Skype
参加者：とみお(OB) あるねこ かのん がる らぁ(OB) せんず

----------------------------------------------------------------------
　
　
##1：次回のイベントについて
* ペアプログラミング
 * ペアプロの題材(それぞれの案を出して下さい！)【重要】
  * エイト・クイーン問題(http://www004.upp.so-net.ne.jp/s_honma/chess/chess.htm)
  * AOJはどうだろう？
  * Project Eulerもどうだろう？
  * どこかのサイトから問題を引用しよう【決定】
    * 問題を勝手に引用して著作権的な問題は生じないだろうか
      * 一般的な引用のルールに"とりあえず"従うという形を取れば大丈夫？
  * どのくらい問題用意する？
    * 結構な数の問題を用意→時間内に好きな問題解く→解けた問題とプログラムの発表ってどう？
  * 講座の方はBetter Cという方向で
    * 標準入出力、演算子、条件分岐、反復処理、ポインタ、関数【決定】
    * 休憩はおやつタイムにしても良いかも！
      * 予算が必要になりそうなので大人部と協議【宿題】
 * 開催時期
  * 12月23日(火) 天皇誕生日
   * あやしい：たいこーぼー
   * 他の運営陣が参加不可多数でない限りはこの日開催で【決定】
   * Better C 講座2時間、ペアプロ2時間でいきます
 * 開催場所
  * 第1候補：IL社会議室
   * 使用可能かどうか調査→がるが使用許可を提出→使用許可が出ました！【決定】
   * 貸し出し時間12月23日 12:00~19:00
 * LDD
  *(詳細)https://www.evernote.com/shard/s284/sh/cc568dd3-358e-4503-bc0c-7be46e171f46/b0590c488d40546e4c00151be700a322
  *成果物が欲しい→自分たちは日頃イベントについて話している→イベントについてのKPTを自分たちでまとめよう！
  *LDDは何らかの形で参加していきたい
  *ネタありましたか？
   *ないです。だけど会場には行きます。【決定】
　　
##2：名刺のデザインについて
* http://mhtdesign.net/ でブラウザ上で作成＆背景は自作
* 背景の修正(がる)→https://www.dropbox.com/s/06jwlt0uu9jtpia/meishiVer2.png?dl=0
* 本家のデザインを踏襲しつつ、学生部である事がわかるようにしました
* 背景色欲しいとか追加・削除して欲しい箇所があればお願いします【重要】
　　
##3：公式サイト・Wikiについて
* Webページについて 担当：たいこーぼー
 * 進捗報告
  * 文字コードと画像が大変(たいこーぼー)
  * 現在のページに載せて作業を続けよう
* 週1で何かを書いてみる案について
  * まずはMTGの開催報告は継続で【決定】
  * 他のメンバーの了承を得られれば週1で各メンバー1人がなにか記事を書く【重要】
    * 自分が現在製作中のプログラムの紹介・製作状況報告
    * 学校の様子、自分のIT知識の披露や、プログラムクイズだったり…
    * ｍｋくんの賛成が欲しいです【宿題】
* Wikiについて 担当：がる
 * 進捗報告 https://svgn.biz/project/3419
  * 1人では大変なのでお手伝いお願いします(がる)
  * やります(あるねこ)→2013/12/06からお手伝い
 　
##4：岸上先生からの伝言
* 日本IQP株式会社の開発したPaaSの活用案を出すため、ハッカソンを開催してほしい【宿題】
* http://www.iqpiot.com
* 最低10人は参加するようにしたい
* 実物を触ったことがないので、不明点も多い

##5：大人部との交流場所について
* Twitter+Skypeでも悪くないのでは
* いけださんにまとめてもらおう（）
* ハッシュタグで管理してみる？
  * 検索漏れが心配
* IRCに回帰する？
* 結局だれでも見れる、非招待制、ログが残るをすべてを満たすサービスはみつからない
* いっそ独自で実装すればどうか
　
　
---------------------------------------------------------------------
　


議事録は以上です。
次回は10月31日(金) 21:00 より行います。

ちなみに次の日はセキュキャンがあるみたいですねー。